【裁判字號】    98,訴,352
【裁判日期】    981028
【裁判案由】    毒品危害防制條例
【裁判全文】
臺灣苗栗地方法院刑事判決               98年度訴字第352號
公  訴  人  臺灣苗栗地方法院檢察署檢察官
被      告  甲○○
                    （另案執行)
指定辯護人  本院公設辯護人乙○○
上列被告因毒品危害防制條例案件，經檢察官提起公訴（98年度
偵字第1940號、第2088號、98年度毒偵字第546 號），本院判決
如下：
    主  文
甲○○犯如附表所示之罪，均累犯，各處如附表主文欄所示之刑
；又施用第一級毒品，累犯，處有期徒刑柒月；又施用第二級毒
品，累犯，處有期徒刑月。應執行有期徒刑玖年。扣案之行動
電話支（不含門號晶片卡；NOKIA 、MOTOROLA、SAMSUNG 各壹
支）均沒收。未扣案之販賣第二級毒品所得共新臺幣貳萬仟伍
佰元均沒收，如全部或一部不能沒收時，以其財產抵償之。未扣
案之晶片卡貳枚（門號0000000000、0000000
000）均沒收，如全部或一部不能沒收時，追徵其價額。
    事  實
一、甲○○曾因施用毒品案，經法院裁定施以觀察、勒戒後，因
    無繼續施用傾向，於民國87年9 月7 日執行完畢釋放；復因
    施用毒品及意圖販賣而持有第二級毒品案件，經臺灣臺南地
    方法院分別以90年度易字第147 號、90年訴字第165 號判決
    有期徒刑5 月、5 年確定，並裁定定其應執行之刑為5 年3
    月確定，施用毒品部分並經同院裁定送觀察勒戒後，有繼續
    施用毒品傾向，復裁定送強制戒治，於90年7 月6 日停止戒
    治而出所，並同日入監執行上開有期徒刑，嗣於96年2 月6
    日因縮短刑期假釋出監並付保護管束，於97年3 月2 日保護
    管束期滿未經撤銷假釋而執行完畢。
二、詎甲○○仍不思悔改，明知海洛因及甲基安非他命業經公告
    列為毒品危害防制條例第2 條第2 項之第一、二級毒品，不
    得非法持有、施用、販賣，仍基於意圖營利而販賣第二級毒
    品甲基安非他命與分別基於施用第一級毒品海洛因、第二級
    毒品甲基安非他命之犯意，先後於如附表所示之時間、地點
    ，將附表所示之第二級毒品甲基安非他命，以附表所示之價
    格，販賣予附表所示之劉峻麟等9 人（劉峻麟等人所涉之施
    用毒品部分另行偵辦）；另於98年3 月31日晚上某時，在苗
    栗縣苗栗市文山里22鄰文苑18號其住處內，以將第一級毒品
    海洛因置入香煙內吸食方式，施用第一級毒品海洛因1 次；
    相隔約2 小時後，再以將第二級毒品甲基安非他命置於玻璃
    頭（已丟棄）內以火燒烤吸食所其產生的煙霧之方式，施用
    第二級毒品甲基安非他命1 次。嗣經警獲報後，依法實施通
    訊監察，而於98年4 月1 日，在苗栗縣苗栗市文山里8 鄰51
    之1 號甲○○友人張碧芳住處外查獲，在其身上扣得供其販
    賣毒品所用之行動電話3 支（NOKIA 、MOTOROLA、SAMSUNG
    各1 支），始查獲上情。
三、案經苗栗縣警察局苗栗分局移請臺灣苗栗地方法院檢察署檢
    察官偵查起訴。
    理  由
壹、程序部分：
一、按被告以外之人於偵查中向檢察官所為之陳述，除顯有不可
    信之情況者外，得為證據，刑事訴訟法第159 條之1 第2 項
    亦有明文，而該條之立法理由係認被告以外之人（包括證人
    、鑑定人、告訴人、被害人及共同被告等）之陳述如在法官
    面前為之，因其任意陳述之信用性係在已受確定保障之情況
    下所為，自得作為證據。而現階段刑事訴訟法規定檢察官代
    表國家偵查犯罪、實施公訴，依法其有訊問被告、證人及鑑
    定人之權，證人、鑑定人且須具結，而實務運作時，檢察官
    偵查中向被告以外之人所取得之陳述，原則上均能遵守法律
    規定，不致違法取供，其可信度極高，職是，被告以外之人
    前於偵查中已具結而為證述，除反對該項供述得具有證據能
    力之一方，已釋明「顯有不可信之情況」之理由外，即不宜
    遽指該證人於偵查中之陳述不具證據能力。本件證人劉峻麟
    、張允松、殷家鈞、張碧芳、劉美蘭、吳志龍、夏文傑、林
    桂香、黎俊旺於偵查中在檢察官前所為陳述，已經依法具結
    ，另被告及指定辯護人復未曾提及檢察官在偵查時有何不法
    取供致證人證詞顯不可信之情事，是其等於偵查中之證述，
    自得採為本件證據。
二、按被告以外之人於審判外之言詞或書面陳述，除法律有規定
    者外，不得作為證據，刑事訴訟法第159 條固定有明文。惟
    被告以外之人於審判外之陳述，雖不符同法第159 條之1 至
    之4 規定，而經當事人於審判程序同意作為證據，法院審酌
    該言詞陳述或書面陳述作成時之情況，認為適當者，亦得為
    證據；又當事人、代理人或辯護人於法院調查證據時，知有
    第159 條第1 項不得為證據之情形，而未於言詞辯論終結前
    聲明異議者，視為有前項之同意，同法第159 條之5 亦定有
    明文。其立法意旨在於傳聞證據未經當事人之反對詰問予以
    核實，原則上先予排除，惟若當事人已放棄詰問或未聲明異
    議，基於證據資料愈豐富，愈有助於真實發現之理念，且強
    化言詞辯論原則，法院自可承認該傳聞證據例外擁有證據能
    力。經查：本判決所引用之下列非供述證據、證人劉峻麟、
    張允松、殷家鈞、劉美蘭、吳志龍、夏文傑、林桂香、黎俊
    旺於警詢時之證述，性質上均屬傳聞證據，惟檢察官及被告
    、選任辯護人於本院審理中調查證據時，知有刑事訴訟法第
    159 條第1 項不得為證據之情形，未於言詞辯論終結前聲明
    異議，且本院審酌上開言詞陳述作成時之客觀情況並無不當
    ，並無不宜作為證據之情事，則依刑事訴訟法第159 條之5
    之規定，認均具有證據能力。
貳、實體部分：
一、訊據被告甲○○對於上開犯罪事實於警詢及本院審理時均坦
    承不諱，核與證人劉峻麟、張允松、殷家鈞、張碧芳、劉美
    蘭、吳志龍、夏文傑、林桂香、黎俊旺於警詢、偵查中證述
    之情節相符，復有苗栗縣警察局苗栗分局毒品犯罪嫌疑人尿
    液採驗作業管制紀錄9 份、中山醫學大學附設醫院檢驗藥物
    檢測中心所出具之尿液檢驗報告9 份、濫用藥物尿液檢驗監
    管紀錄表1 份、通訊監察譯文9 份、本院98年度聲搜字第30
    0 號搜索票、苗栗縣警察局苗栗分局偵查隊搜索筆錄、扣押
    筆錄、扣押物品目錄表各1 份及手機通聯紀錄照片2 張為證
    ；至證人劉峻麟、張允松、殷家鈞、張碧芳、劉美蘭、吳志
    龍、夏文傑、林桂香、黎俊旺與被告均無任何怨隙，衡情上
    開證人應無設詞攀誣，或虛構事實以陷害被告之理，況其等
    經查獲後，經警員採尿送驗後，證人劉峻麟、張允松、殷家
    鈞、張碧芳、劉美蘭、吳志龍、林桂香、黎俊旺尿液檢驗報
    告亦均呈安非他命類陽性反應，是足證上開證人所證均與事
    證相符，且渠等到庭具結作證，更係以刑事責任擔保其證言
    之真實性，故上開證人前開證述內容，經核尚無不可採信之
    處。綜上所述，足認被告上開自白與事實相符，被告上開販
    賣第二級毒品甲基安非他命、施用第一級毒品海洛因、施用
    第二級毒品甲基安非他命犯行洵堪認定，應予以依法論科。
二、被告行為後，毒品危害防制條例部分條文已於98年5 月20日
    修正公布。按法規之修正，如有於特定日生效之必要者，依
    中央法規標準法第20條第2 項準用同法第14條之規定，應特
    定其施行日期，若未明定其施行日期，依同法第13條之規定
    ，應自公布日起算至第3 日發生效力。此次毒品危害防制條
    例之修正，並無明定其施行日期，揆諸上開說明，應自98年
    5 月22日生效，故有關本案，即有就新舊法之規定予以比較
    適用之必要。
  (一)毒品危害防制條例第4 條第2 項原規定：「製造、運輸、販
    賣第二級毒品者，處無期徒刑或7 年以上有期徒刑，得併科
    新臺幣7 百萬元以下罰金。」新修正毒品危害防制條例同條
    項則規定：「製造、運輸、販賣第二級毒品者，處無期徒刑
    或7 年以上有期徒刑，得併科新臺幣1 千萬元以下罰金。」
    比較結果，自以修正前之規定較有利於被告。
  (二)新修正毒品危害防制條例第17條第2 項增定「犯第四條至第
    八條之罪，於偵查及審判中均自白者，減輕其刑。」此為修
    正前毒品危害防制條例所未規定。本案被告就如附表一、五
    所示之犯行，雖於警詢及本院審理時自白其犯行，惟其於偵
    查中矢口否認犯罪，是自無上開規定之適用，附此敘明。
  (三)綜上，本案被告應適用修正前之毒品危害防制條例第4 條第
    2 項之規定較有利於被告。
三、按海洛因、甲基安非他命係毒品危害防制條例第2 條第2 項
    第1 款、第2 款所定之第一級毒品、第二級毒品，不得非法
    持有、施用、販賣。故核被告所為，係犯修正前毒品危害防
    制條例第4 條第2 項之販賣第二級毒品罪及同法第10條第1
    項、第2 項施用第一級毒品罪、施用第二級毒品罪。至其於
    販賣甲基安非他命、施用海洛因、甲基安非他命前持有海洛
    因、甲基安非他命犯行，為其販賣、施用之高度行為所吸收
    ，不另論罪。被告多次販賣毒品，若評價為集合犯之包括一
    罪，難謂符合法律規範本質，更與刑法刪除連續犯之修法意
    旨相違，自不得認係集合犯之包括一罪。而被告如附表所示
    15次販賣第二級毒品甲基安非他命、施用第一級毒品海洛因
    、施用第二級毒品甲基安非他命之行為，犯意各別、行為之
    時空互殊，應予分論併罰。查被告有事實欄所載論罪科刑執
    行之情形，此有臺灣苗栗地方法院檢察署刑案資料查註紀錄
    表及臺灣高等法院被告前案紀錄表各1 份在卷可查，其受有
    期徒刑執行完畢後，5 年之內再故意犯有期徒刑以上刑之本
    罪，均為累犯，除法定本刑為無期徒刑部分，依法不得加重
    外，其餘部分，均應依刑法第47條第1 項之規定，各加重其
    刑。
四、爰審酌被告曾因施用毒品經送勒戒處所施以觀察勒戒、強制
    戒治後，仍未能戒斷其施用毒品之惡習，足見其陷溺已深，
    惟因施用毒品僅係戕害其自己身心並無加害他人，此次施用
    毒品次數各僅1 次，且其明知毒品不僅殘害施用者自身健康
    ，因施用毒品而散盡家財、連累家人，或為購買毒品鋌而走
    險者，更不可勝計，竟為謀個人私利而販賣毒品，並考量其
    犯罪之手段、販賣毒品之期間、次數、數量、金額之情節及
    其素行、生活狀況、智識程度；兼念及其犯罪後坦承犯行、
    態度尚稱良好等一切情狀，分別量處如附表主文欄（販賣毒
    品部分）及本判決主文所示之刑（施用毒品部分），並合併
    定其應執行之刑，以示懲儆。
五、惟按「毒品危害防制條例第十七條規定，犯同條例第四條第
    一項至第四項、第五條第一項至第四項前段、第六條第一項
    至第四項、第七條第一項至第四項、第八條第一項至第四項
    、第十條或第十一條第一項、第二項之罪，供出毒品來源，
    因而破獲者，得減輕其刑。其立法用意，旨在鼓勵被告供出
    其所製造、運輸、販賣或持有之毒品來源，俾追究出該毒品
    之前手，以澈底清除毒品氾濫。故所謂『供出毒品來源』係
    指具體供出上游之毒品來源，以防止毒品之蔓延而言。如僅
    供出共犯，而未供出上游之毒品來源，即不得依前開法條減
    輕其刑。」最高法院95年度台上字第489 號判決可資參照。
    本案被告就如附表所示之犯行，雖供稱其毒品來源為姓名年
    籍不詳綽號「光頭」之男子，但其並無提供其他事證供檢警
    偵查，且查無證據證明其毒品之上游即「光頭」，亦無因而
    破獲之情形，此有臺灣苗栗地方法院檢察署98年8 月26日苗
    檢哲荒98他字第00558 號函文及公訴檢察官當庭補陳（見本
    院卷第67頁、第78頁）。故自不得依毒品危害防制條例第17
    條第1 項之規定減輕其刑，併此敘明。
六、沒收部分：
  (一)又毒品危害防制條例第19條第1 項規定，犯第4 條之罪者，
    其供犯罪所用或因犯罪所得之財物，均沒收之，如全部或一
    部不能沒收時，追徵其價額或以其財產抵償之。查本案扣案
    之行動電話3 支（NOKIA 、MOTOROLA、SAMSUNG 各1 支），
    業據被告於本院審理時自承為其所有，且均係供其販賣第二
    級毒品甲基安非他命聯絡所用之物等語（見本院卷第81至82
    頁），故上開扣案之行動電話3 支，均應依毒品危害防制條
    例第19條第1 項規定諭知沒收。
  (二)另證人劉峻麟、殷家鈞（98年3 月22日該次）於附表所示時
    間均係撥打被告所使用之門號「0000-000000 」之行動電話
    與被告聯絡購買毒品事宜，此有證人劉峻麟、殷家鈞所證述
    及手機聯絡翻拍照片2 張及殷家鈞之手機門號0000000000通
    聯紀錄查詢資料1 份（見98偵字第2088號卷第37、58頁、97
    他字第744 號卷第95頁）；另證人殷家鈞（98年1 月19日該
    次）、張允松、張碧芳、劉美蘭、吳志龍、夏文傑、林桂香
    、黎俊旺均撥打被告所使用之門號「0000-000000 」之行動
    電話與被告聯絡購買毒品事宜，此有被告門號0000-000000
    之通聯紀錄附卷可憑（見98偵2088號卷、第53-55 頁、第75
    -80 頁、第88頁、第97頁、第106 頁、第115 頁、第123 頁
    、第132 頁；98偵19 40 第11頁至第16頁）；查上開2 個門
    號之晶片卡2 枚雖未經扣案，且被告於本院審理時均稱該晶
    片卡雖已經丟棄等語（見本院卷第82頁）；惟按毒品危害防
    制條例第19條第1 項規定係採義務沒收主義，凡供販賣毒品
    所用或因犯罪所得之財物，均應宣告沒收（最高法院92年度
    台上字第6913號裁判參照）；是上開晶片卡2 枚（門號0000
    000000、0000000000），自應依據毒品危害防制條例第19條
    第1 項規定分別宣告沒收，如全部或一部不能沒收時，應追
    徵其價額。
  (三)至其餘扣案之晶片卡3 枚（0000000000、0000000000、0000
    000000）雖係被告所有，但均非供本件販賣第二級毒品甲基
    安非他命所用之行動電話號碼，爰不依法諭知沒收。
  (四)按毒品危害防制條例第19條第1 項規定，犯販賣毒品罪者，
    其犯罪所得之財物均沒收之，係採義務沒收主義。故販賣毒
    品所得之對價，不問其中成本若干，利潤多少，均應全部諭
    知沒收，貫徹政府查禁煙毒之決心，以符立法本旨（最高法
    院91年度臺上字第2419號判決意旨參照）。本件被告因販賣
    第二級毒品甲基安非他命所得之對價，各如附表所示之金額
    ，雖均未扣案，仍應依上開說明及毒品危害防制條例第19條
    第1 項規定，分別宣告沒收，如全部或一部不能沒收時，以
    其財產抵償之。
七、據上論斷，應依刑事訴訟法第299 條第1 項前段，修正前毒
    品危害防制條例第4 條第2 項、第10條第1 項、第2 項、第
    19條第1 項，刑法第2 條第1 項、第11條前段、第47條第1
    項、第51條第5 款、第9款，判決如主文。
本案經檢察官黃明正到庭執行職務。
中    華    民    國    98    年    10    月    28    日
                  刑事第三庭  審判長法  官  柳章峰
                                    法  官  林佩儒
                                    法  官  許蓓雯
以上正本證明與原本無異。
如不服本判決應於收受判決後10日內向本院提出上訴書狀，並應
應敘述具體理由。其未敘述上訴理由者，應於上訴期間屆滿後20
日內向本院補提理由書( 均須按他造當事人之人數附繕本) 「切
勿逕送上級法院」。告訴人或被害人如對本判決不服者，應具備
理由請求檢察官上訴，其上訴期間之計算係以檢察官收受判決正
本之日期為準。
                                    書記官   許千士
中    華    民    國    98    年    10    月    28    日
附錄本判決論罪科刑法條全文
修正後毒品危害防制條例第4條第1項、第2項
製造、運輸、販賣第一級毒品者，處死刑或無期徒刑；處無期徒
刑者，得併科新臺幣 2 千萬元以下罰金。
製造、運輸、販賣第二級毒品者，處無期徒刑或 7 年以上有期
徒刑，得併科新臺幣 1 千萬元以下罰金。
修正前毒品危害防制條例第4條第1 項、第2 項
製造、運輸、販賣第一級毒品者，處死刑或無期徒刑；處無期徒
刑者，得併科新臺幣一千萬元以下罰金。
製造、運輸、販賣第二級毒品者，處無期徒刑或七年以上有期徒
刑，得併科新臺幣七百萬元以下罰金。
附表：（販毒部分）
┌─┬────┬────────┬───────┬──────┬─────┬──────┬────────┐
│編│販賣對象│時間            │地點          │數量        │金額      │所犯法條    │主文宣告罪名、主│
│號│        │                │              │            │（新臺幣）│            │刑及從刑        │
│  │        │                │              │            │          │            │                │
├─┼────┼────────┼───────┼──────┼─────┼──────┼────────┤
│1 │劉峻麟  │98年3月22日晚上 │苗栗縣苗栗市國│1公克       │3,000元   │修正前毒品危│甲○○販賣第二級│
│  │        │10點34分        │華路全聯福利社│            │          │害防制條例第│毒品，累犯，處有│
│  │        │                │前            │            │          │4條第2項    │期徒刑柒年貳月。│
│  │        │                │              │            │          │            │扣案之行動電話│
│  │        │                │              │            │          │            │支（NOKIA 、MOTO│
│  │        │                │              │            │          │            │ROLA、SAMSUNG 各│
│  │        │                │              │            │          │            │壹支）均沒收；未│
│  │        │                │              │            │          │            │扣案之販賣第二級│
│  │        │                │              │            │          │            │毒品所得新臺幣│
│  │        │                │              │            │          │            │仟元沒收，如全部│
│  │        │                │              │            │          │            │或一部不能沒收時│
│  │        │                │              │            │          │            │，以其財產抵償之│
│  │        │                │              │            │          │            │。未扣案之晶片卡│
│  │        │                │              │            │          │            │壹枚（門號０九八│
│  │        │                │              │            │          │            │0000000）│
│  │        │                │              │            │          │            │沒收，如全部或一│
│  │        │                │              │            │          │            │部不能沒收時，追│
│  │        │                │              │            │          │            │徵其價額。      │
├─┼────┼────────┼───────┼──────┼─────┼──────┼────────┤
│2 │張允松  │98年1月16日下午4│苗栗縣苗栗市國│1包         │1,000元   │修正前毒品危│甲○○販賣第二級│
│  │        │點30分（晚上10點│華路全聯福利社│            │          │害防制條例第│毒品，累犯，處有│
│  │        │13分）          │前            │            │          │4條第2項    │期徒刑柒年貳月。│
│  │        │                │              │            │          │            │扣案之行動電話│
│  │        │                │              │            │          │            │支（NOKIA 、MOTO│
│  │        │                │              │            │          │            │ROLA、SAMSUNG 各│
│  │        │                │              │            │          │            │壹支）均沒收；未│
│  │        │                │              │            │          │            │扣案之販賣第二級│
│  │        │                │              │            │          │            │毒品所得新臺幣壹│
│  │        │                │              │            │          │            │仟元沒收，如全部│
│  │        │                │              │            │          │            │或一部不能沒收時│
│  │        │                │              │            │          │            │，以其財產抵償之│
│  │        │                │              │            │          │            │。未扣案之晶片卡│
│  │        │                │              │            │          │            │壹枚（門號０九三│
│  │        │                │              │            │          │            │0000000）│
│  │        │                │              │            │          │            │沒收，如全部或一│
│  │        │                │              │            │          │            │部不能沒收時，追│
│  │        │                │              │            │          │            │徵其價額。      │
├─┼────┼────────┼───────┼──────┼─────┼──────┼────────┤
│3 │張允松  │98年1月17日晚上 │苗栗縣苗栗市國│1包         │1,000元   │修正前毒品危│甲○○販賣第二級│
│  │        │10點14分        │華路全聯福利社│            │          │害防制條例第│毒品，累犯，處有│
│  │        │                │前            │            │          │4條第2項    │期徒刑柒年貳月。│
│  │        │                │              │            │          │            │扣案之行動電話│
│  │        │                │              │            │          │            │支（NOKIA 、MOTO│
│  │        │                │              │            │          │            │ROLA、SAMSUNG 各│
│  │        │                │              │            │          │            │壹支）均沒收；未│
│  │        │                │              │            │          │            │扣案之販賣第二級│
│  │        │                │              │            │          │            │毒品所得新臺幣壹│
│  │        │                │              │            │          │            │仟元沒收，如全部│
│  │        │                │              │            │          │            │或一部不能沒收時│
│  │        │                │              │            │          │            │，以其財產抵償之│
│  │        │                │              │            │          │            │。未扣案之晶片卡│
│  │        │                │              │            │          │            │壹枚（門號０九三│
│  │        │                │              │            │          │            │0000000）│
│  │        │                │              │            │          │            │沒收，如全部或一│
│  │        │                │              │            │          │            │部不能沒收時，追│
│  │        │                │              │            │          │            │徵其價額。      │
├─┼────┼────────┼───────┼──────┼─────┼──────┼────────┤
│4 │張允松  │98年1月18日晚上 │苗栗縣苗栗市國│1包         │1,000元   │修正前毒品危│甲○○販賣第二級│
│  │        │10點59分        │華路全聯福利社│            │          │害防制條例第│毒品，累犯，處有│
│  │        │                │前            │            │          │4條第2項    │期徒刑柒年貳月。│
│  │        │                │              │            │          │            │扣案之行動電話│
│  │        │                │              │            │          │            │支（NOKIA 、MOTO│
│  │        │                │              │            │          │            │ROLA、SAMSUNG 各│
│  │        │                │              │            │          │            │壹支）均沒收；未│
│  │        │                │              │            │          │            │扣案之販賣第二級│
│  │        │                │              │            │          │            │毒品所得新臺幣壹│
│  │        │                │              │            │          │            │仟元沒收，如全部│
│  │        │                │              │            │          │            │或一部不能沒收時│
│  │        │                │              │            │          │            │，以其財產抵償之│
│  │        │                │              │            │          │            │。未扣案之晶片卡│
│  │        │                │              │            │          │            │壹枚（門號０九三│
│  │        │                │              │            │          │            │0000000）│
│  │        │                │              │            │          │            │沒收，如全部或一│
│  │        │                │              │            │          │            │部不能沒收時，追│
│  │        │                │              │            │          │            │徵其價額。      │
├─┼────┼────────┼───────┼──────┼─────┼──────┼────────┤
│5 │殷家鈞  │98年1月19日下午6│苗栗縣苗栗市國│1包         │2,000元   │修正前毒品危│甲○○販賣第二級│
│  │        │點              │華路全聯福利社│            │          │害防制條例第│毒品，累犯，處有│
│  │        │                │前            │            │          │4條第2項    │期徒刑柒年貳月。│
│  │        │                │              │            │          │            │扣案之行動電話│
│  │        │                │              │            │          │            │支（NOKIA 、MOTO│
│  │        │                │              │            │          │            │ROLA、SAMSUNG 各│
│  │        │                │              │            │          │            │壹支）均沒收；未│
│  │        │                │              │            │          │            │扣案之販賣第二級│
│  │        │                │              │            │          │            │毒品所得新臺幣貳│
│  │        │                │              │            │          │            │仟元沒收，如全部│
│  │        │                │              │            │          │            │或一部不能沒收時│
│  │        │                │              │            │          │            │，以其財產抵償之│
│  │        │                │              │            │          │            │。未扣案之晶片卡│
│  │        │                │              │            │          │            │壹枚（門號０九三│
│  │        │                │              │            │          │            │0000000）│
│  │        │                │              │            │          │            │沒收，如全部或一│
│  │        │                │              │            │          │            │部不能沒收時，追│
│  │        │                │              │            │          │            │徵其價額。      │
├─┼────┼────────┼───────┼──────┼─────┼──────┼────────┤
│6 │殷家鈞  │98年3月22日下午4│苗栗縣苗栗市國│1包         │1,000元   │修正前毒品危│甲○○販賣第二級│
│  │        │點41分          │華路全聯福利社│            │          │害防制條例第│毒品，累犯，處有│
│  │        │                │前            │            │          │4條第2項    │期徒刑柒年貳月。│
│  │        │                │              │            │          │            │扣案之行動電話│
│  │        │                │              │            │          │            │支（NOKIA 、MOTO│
│  │        │                │              │            │          │            │ROLA、SAMSUNG 各│
│  │        │                │              │            │          │            │壹支）均沒收；未│
│  │        │                │              │            │          │            │扣案之販賣第二級│
│  │        │                │              │            │          │            │毒品所得新臺幣壹│
│  │        │                │              │            │          │            │仟元沒收，如全部│
│  │        │                │              │            │          │            │或一部不能沒收時│
│  │        │                │              │            │          │            │，以其財產抵償之│
│  │        │                │              │            │          │            │。未扣案之晶片卡│
│  │        │                │              │            │          │            │壹枚（門號０九八│
│  │        │                │              │            │          │            │0000000）│
│  │        │                │              │            │          │            │沒收，如全部或一│
│  │        │                │              │            │          │            │部不能沒收時，追│
│  │        │                │              │            │          │            │徵其價額。      │
├─┼────┼────────┼───────┼──────┼─────┼──────┼────────┤
│7 │張碧芳  │98年4月1日早上  │苗栗縣苗栗市國│1包         │2,500元   │修正前毒品危│甲○○販賣第二級│
│  │        │9、10點左右     │華路全聯福利社│            │          │害防制條例第│毒品，累犯，處有│
│  │        │                │前            │            │          │4條第2項    │期徒刑柒年貳月。│
│  │        │                │              │            │          │            │扣案之行動電話│
│  │        │                │              │            │          │            │支（NOKIA 、MOTO│
│  │        │                │              │            │          │            │ROLA、SAMSUNG 各│
│  │        │                │              │            │          │            │壹支）均沒收；未│
│  │        │                │              │            │          │            │扣案之販賣第二級│
│  │        │                │              │            │          │            │毒品所得新臺幣貳│
│  │        │                │              │            │          │            │仟伍佰元沒收，如│
│  │        │                │              │            │          │            │全部或一部不能沒│
│  │        │                │              │            │          │            │收時，以其財產抵│
│  │        │                │              │            │          │            │償之。未扣案之晶│
│  │        │                │              │            │          │            │片卡壹枚（門號０│
│  │        │                │              │            │          │            │00000000│
│  │        │                │              │            │          │            │一）沒收，如全部│
│  │        │                │              │            │          │            │或一部不能沒收時│
│  │        │                │              │            │          │            │，追徵其價額。  │
├─┼────┼────────┼───────┼──────┼─────┼──────┼────────┤
│8 │劉美蘭  │98年1月17日     │苗栗縣苗栗市國│1包         │1,000元   │修正前毒品危│甲○○販賣第二級│
│  │        │                │華路全聯福利社│            │          │害防制條例第│毒品，累犯，處有│
│  │        │                │前            │            │          │4條第2項    │期徒刑柒年貳月。│
│  │        │                │              │            │          │            │扣案之行動電話│
│  │        │                │              │            │          │            │支（NOKIA 、MOTO│
│  │        │                │              │            │          │            │ROLA、SAMSUNG 各│
│  │        │                │              │            │          │            │壹支）均沒收；未│
│  │        │                │              │            │          │            │扣案之販賣第二級│
│  │        │                │              │            │          │            │毒品所得新臺幣壹│
│  │        │                │              │            │          │            │仟元沒收，如全部│
│  │        │                │              │            │          │            │或一部不能沒收時│
│  │        │                │              │            │          │            │，以其財產抵償之│
│  │        │                │              │            │          │            │。未扣案之晶片卡│
│  │        │                │              │            │          │            │壹枚（門號０九三│
│  │        │                │              │            │          │            │0000000）│
│  │        │                │              │            │          │            │沒收，如全部或一│
│  │        │                │              │            │          │            │部不能沒收時，追│
│  │        │                │              │            │          │            │徵其價額。      │
├─┼────┼────────┼───────┼──────┼─────┼──────┼────────┤
│9 │劉美蘭  │98年1月19日     │苗栗縣苗栗市國│1包         │1,000元   │修正前毒品危│甲○○販賣第二級│
│  │        │                │華路全聯福利社│            │          │害防制條例第│毒品，累犯，處有│
│  │        │                │前            │            │          │4條第2項    │期徒刑柒年貳月。│
│  │        │                │              │            │          │            │扣案之行動電話│
│  │        │                │              │            │          │            │支（NOKIA 、MOTO│
│  │        │                │              │            │          │            │ROLA、SAMSUNG 各│
│  │        │                │              │            │          │            │壹支）均沒收；未│
│  │        │                │              │            │          │            │扣案之販賣第二級│
│  │        │                │              │            │          │            │毒品所得新臺幣壹│
│  │        │                │              │            │          │            │仟元沒收，如全部│
│  │        │                │              │            │          │            │或一部不能沒收時│
│  │        │                │              │            │          │            │，以其財產抵償之│
│  │        │                │              │            │          │            │。未扣案之晶片卡│
│  │        │                │              │            │          │            │壹枚（門號０九三│
│  │        │                │              │            │          │            │0000000）│
│  │        │                │              │            │          │            │沒收，如全部或一│
│  │        │                │              │            │          │            │部不能沒收時，追│
│  │        │                │              │            │          │            │徵其價額。      │
├─┼────┼────────┼───────┼──────┼─────┼──────┼────────┤
│10│吳志龍  │98年1月18日下午2│苗栗縣苗栗市國│1包（約0.5公│2,000元   │修正前毒品危│甲○○販賣第二級│
│  │        │點34分          │華路全聯福利社│克）        │          │害防制條例第│毒品，累犯，處有│
│  │        │                │前            │            │          │4條第2項    │期徒刑柒年貳月。│
│  │        │                │              │            │          │            │扣案之行動電話│
│  │        │                │              │            │          │            │支（NOKIA 、MOTO│
│  │        │                │              │            │          │            │ROLA、SAMSUNG 各│
│  │        │                │              │            │          │            │壹支）均沒收；未│
│  │        │                │              │            │          │            │扣案之販賣第二級│
│  │        │                │              │            │          │            │毒品所得新臺幣貳│
│  │        │                │              │            │          │            │仟元沒收，如全部│
│  │        │                │              │            │          │            │或一部不能沒收時│
│  │        │                │              │            │          │            │，以其財產抵償之│
│  │        │                │              │            │          │            │。未扣案之晶片卡│
│  │        │                │              │            │          │            │壹枚（門號０九三│
│  │        │                │              │            │          │            │0000000）│
│  │        │                │              │            │          │            │沒收，如全部或一│
│  │        │                │              │            │          │            │部不能沒收時，追│
│  │        │                │              │            │          │            │徵其價額。      │
├─┼────┼────────┼───────┼──────┼─────┼──────┼────────┤
│11│吳志龍  │98年1月22日凌晨2│苗栗縣苗栗市國│1包         │1,000元   │修正前毒品危│甲○○販賣第二級│
│  │        │點0分           │華路全聯福利社│            │          │害防制條例第│毒品，累犯，處有│
│  │        │                │前            │            │          │4條第2項    │期徒刑柒年貳月。│
│  │        │                │              │            │          │            │扣案之行動電話│
│  │        │                │              │            │          │            │支（NOKIA 、MOTO│
│  │        │                │              │            │          │            │ROLA、SAMSUNG 各│
│  │        │                │              │            │          │            │壹支）均沒收；未│
│  │        │                │              │            │          │            │扣案之販賣第二級│
│  │        │                │              │            │          │            │毒品所得新臺幣壹│
│  │        │                │              │            │          │            │仟元沒收，如全部│
│  │        │                │              │            │          │            │或一部不能沒收時│
│  │        │                │              │            │          │            │，以其財產抵償之│
│  │        │                │              │            │          │            │。未扣案之晶片卡│
│  │        │                │              │            │          │            │壹枚（門號０九三│
│  │        │                │              │            │          │            │0000000）│
│  │        │                │              │            │          │            │沒收，如全部或一│
│  │        │                │              │            │          │            │部不能沒收時，追│
│  │        │                │              │            │          │            │徵其價額。      │
├─┼────┼────────┼───────┼──────┼─────┼──────┼────────┤
│12│夏文傑  │98年1月26日凌晨3│苗栗縣苗栗市國│1包         │1,000元   │修正前毒品危│甲○○販賣第二級│
│  │        │點31分          │華路全聯福利社│            │          │害防制條例第│毒品，累犯，處有│
│  │        │                │前            │            │          │4條第2項    │期徒刑柒年貳月。│
│  │        │                │              │            │          │            │扣案之行動電話│
│  │        │                │              │            │          │            │支（NOKIA 、MOTO│
│  │        │                │              │            │          │            │ROLA、SAMSUNG 各│
│  │        │                │              │            │          │            │壹支）均沒收；未│
│  │        │                │              │            │          │            │扣案之販賣第二級│
│  │        │                │              │            │          │            │毒品所得新臺幣壹│
│  │        │                │              │            │          │            │仟元沒收，如全部│
│  │        │                │              │            │          │            │或一部不能沒收時│
│  │        │                │              │            │          │            │，以其財產抵償之│
│  │        │                │              │            │          │            │。未扣案之晶片卡│
│  │        │                │              │            │          │            │壹枚（門號０九三│
│  │        │                │              │            │          │            │0000000）│
│  │        │                │              │            │          │            │沒收，如全部或一│
│  │        │                │              │            │          │            │部不能沒收時，追│
│  │        │                │              │            │          │            │徵其價額。      │
├─┼────┼────────┼───────┼──────┼─────┼──────┼────────┤
│13│林桂香  │98年2月3日凌晨3 │苗栗縣苗栗市國│1包         │1,000元   │修正前毒品危│甲○○販賣第二級│
│  │        │點50分          │華路全聯福利社│            │          │害防制條例第│毒品，累犯，處有│
│  │        │                │前            │            │          │4條第2項    │期徒刑柒年貳月。│
│  │        │                │              │            │          │            │扣案之行動電話│
│  │        │                │              │            │          │            │支（NOKIA 、MOTO│
│  │        │                │              │            │          │            │ROLA、SAMSUNG 各│
│  │        │                │              │            │          │            │壹支）均沒收；未│
│  │        │                │              │            │          │            │扣案之販賣第二級│
│  │        │                │              │            │          │            │毒品所得新臺幣壹│
│  │        │                │              │            │          │            │仟元沒收，如全部│
│  │        │                │              │            │          │            │或一部不能沒收時│
│  │        │                │              │            │          │            │，以其財產抵償之│
│  │        │                │              │            │          │            │。未扣案之晶片卡│
│  │        │                │              │            │          │            │壹枚（門號０九三│
│  │        │                │              │            │          │            │0000000）│
│  │        │                │              │            │          │            │沒收，如全部或一│
│  │        │                │              │            │          │            │部不能沒收時，追│
│  │        │                │              │            │          │            │徵其價額。      │
├─┼────┼────────┼───────┼──────┼─────┼──────┼────────┤
│14│黎俊旺  │98年1月27日晚上 │苗栗縣苗栗市國│1包（0.1 公 │1,000元   │修正前毒品危│甲○○販賣第二級│
│  │        │8-9點           │華路全聯福利社│克）        │          │害防制條例第│毒品，累犯，處有│
│  │        │                │前            │            │          │4條第2項    │期徒刑柒年貳月。│
│  │        │                │              │            │          │            │扣案之行動電話│
│  │        │                │              │            │          │            │支（NOKIA 、MOTO│
│  │        │                │              │            │          │            │ROLA、SAMSUNG 各│
│  │        │                │              │            │          │            │壹支）均沒收；未│
│  │        │                │              │            │          │            │扣案之販賣第二級│
│  │        │                │              │            │          │            │毒品所得新臺幣壹│
│  │        │                │              │            │          │            │仟元沒收，如全部│
│  │        │                │              │            │          │            │或一部不能沒收時│
│  │        │                │              │            │          │            │，以其財產抵償之│
│  │        │                │              │            │          │            │。未扣案之晶片卡│
│  │        │                │              │            │          │            │壹枚（門號０九三│
│  │        │                │              │            │          │            │0000000）│
│  │        │                │              │            │          │            │沒收，如全部或一│
│  │        │                │              │            │          │            │部不能沒收時，追│
│  │        │                │              │            │          │            │徵其價額。      │
├─┼────┼────────┼───────┼──────┼─────┼──────┼────────┤
│15│黎俊旺  │98年2月1日下午  │苗栗縣苗栗市玉│1包0.8公克  │4,000元   │修正前毒品危│甲○○販賣第二級│
│  │        │1-2點           │清宮          │            │          │害防制條例第│毒品，累犯，處有│
│  │        │                │              │            │          │4條第2項    │期徒刑柒年貳月。│
│  │        │                │              │            │          │            │扣案之行動電話│
│  │        │                │              │            │          │            │支（NOKIA 、MOTO│
│  │        │                │              │            │          │            │ROLA、SAMSUNG 各│
│  │        │                │              │            │          │            │壹支）均沒收；未│
│  │        │                │              │            │          │            │扣案之販賣第二級│
│  │        │                │              │            │          │            │毒品所得新臺幣肆│
│  │        │                │              │            │          │            │仟元沒收，如全部│
│  │        │                │              │            │          │            │或一部不能沒收時│
│  │        │                │              │            │          │            │，以其財產抵償之│
│  │        │                │              │            │          │            │。未扣案之晶片卡│
│  │        │                │              │            │          │            │壹枚（門號０九三│
│  │        │                │              │            │          │            │0000000）│
│  │        │                │              │            │          │            │沒收，如全部或一│
│  │        │                │              │            │          │            │部不能沒收時，追│
│  │        │                │              │            │          │            │徵其價額。      │
├─┼────┴────────┴───────┴──────┴─────┴──────┴────────┤
│備│                                                          販毒所得總額23,500元                      │
│註│                                                                                                    │
└─┴──────────────────────────────────────────────────┘


司法院資訊處製作；財團法人民間司法改革基金會備份。
